# 求教版主及各位, 子公司出售固定资产给母公司作为存货的抵消

提问人：q727446006 时间：2019-10-24 06:30:13
去年子公司出售固定资产给母公司作为存货. 抵消分类大致为:
借: 固定资产/贷: 存货.
同时形成递延所得税
今年该存货出售. 是否分录大致为:
借: 存货/贷: 成本
借: 资产处置收益/贷: 固定资产
同时冲销所有该交易形成的递延所得税资产负债?
非常感谢

回答人：chenyiwei
这种情况，除了常规的内部交易抵销（含收入、成本、未实现损益）以外，还要从合并集团整体的视角，将该项资产的列报从存货还原到固定资产，后续处置时，在合并报表层面应体现资产处置损益，而不是营业收入和营业成本。
合并报表层面体现的资产处置损益应等于处置价款减去该项固定资产在内部交易时点的子公司报表中的原账面价值，以及处置过程中的相关税费等。